【裁判字號】    97,台上,3330
【裁判日期】    970717
【裁判案由】    違反毒品危害防制條例
【裁判全文】
最高法院刑事判決            九十七年度台上字第三三三０號
上  訴  人  甲○○
上列上訴人因違反毒品危害防制條例案件，不服台灣高等法院台
南分院中華民國九十七年五月二十日第二審判決（九十七年度上
訴字第四六一號，起訴案號：台灣嘉義地方法院檢察署九十七年
度毒偵字第三六０號），提起上訴，本院判決如下：
    主  文
上訴駁回。
    理  由
一、施用第一級毒品部分：
按刑事訴訟法第三百七十七條規定，上訴於第三審法院，非以判
決違背法令為理由，不得為之。是提起第三審上訴，應以原判決
違背法令為理由，係屬法定要件。如果上訴理由書狀並未依據卷
內訴訟資料，具體指摘原判決不適用何種法則或如何適用不當，
或所指摘原判決違法情事，顯與法律規定得為第三審上訴理由之
違法情形，不相適合時，均應認其上訴為違背法律上之程式，予
以駁回。本件原判決以上訴人甲○○提起第二審上訴，其上訴書
狀未敘述具體之上訴理由，因認其上訴不合法律上之程式，予以
駁回，已於理由內論列綦詳；從形式上觀察，並無判決違背法令
之情形存在。查原判決係依刑事訴訟法第三百六十七條前段規定
，駁回上訴人之上訴，依同法第三百七十二條規定，得不經言詞
辯論為之。上訴意旨漫稱原審未傳喚上訴人到庭，給予陳述意見
之機會，僅憑書面審理，於法有違云云；但對於原判決以其上訴
為不合法，不經言詞辯論而駁回，究竟如何違背法令，則未依據
卷內訴訟資料具體指摘，難謂符合第三審上訴之法定要件。復否
認犯罪，泛稱上訴人未曾施用毒品，原判決遽依驗尿報告認上訴
人犯罪，尚嫌臆斷云云。又稱上訴人係以一行為施用第一、二級
毒品，第一審判決論以數罪，違反一行為不二罰原則；且上訴人
已接受「美沙冬」替代療法戒毒，請給予自新機會等語，憑己見
為空泛之爭辯，亦非適法之第三審上訴理由。其關於施用第一級
毒品部分之上訴為違背法律上之程式，應予駁回。
二、施用第二級毒品部分：
查刑事訴訟法第三百七十六條所列各罪之案件，經第二審判決者
，不得上訴於第三審法院，法有明文。上訴人施用第二級毒品部
分，係犯毒品危害防制條例第十條第二項之罪，屬刑事訴訟法第
三百七十六條第一款之案件，既經第二審判決，自不得上訴於第
三審法院，上訴人猶提起上訴，於法不合，併應駁回之。
據上論結，應依刑事訴訟法第三百九十五條前段，判決如主文。
中    華    民    國  九十七  年    七    月   十七   日
                      最高法院刑事第十一庭
                          審判長法官  花  滿  堂
                                法官  黃  正  興
                                法官  陳  東  誥
                                法官  林  錦  芳
                                法官  李  伯  道
      本件正本證明與原本無異
                                      書  記  官
中    華    民    國  九十七  年    七    月  二十一  日
                                                      V


司法院資訊處製作；財團法人民間司法改革基金會備份。
